臺灣高等法院高雄分院刑事判決　　　　100年度上易字第512號
上　訴　人　臺灣高雄地方法院檢察署檢察官
被　　　告　吳汶桓
上列上訴人因被告贓物案件，不服臺灣高雄地方法院100 年度易
字第165 號中華民國100年3月24日第一審判決（起訴案號：臺灣
高雄地方法院檢察署99年度偵字第35683 號），提起上訴，本院
判決如下：
    主  文
原判決關於吳汶桓部分撤銷。
吳汶桓共同搬運贓物，處有期徒刑貳月，如易科罰金，以新臺幣
壹仟元折算壹日。又共同收受贓物，處有期徒刑貳月，如易科罰
金，以新臺幣壹仟元折算壹日。應執行有期徒刑月，如易科罰
金，以新臺幣壹仟元折算壹日。
    事  實
一、吳汶桓明知他人因犯財產罪而不法取得之財物，係被害人在
    法律上有返還、回復請求權之贓物，依法不得搬運、收受，
    竟分別基於搬運、收受贓物之故意而為下列犯行：(一)吳汶桓
    明知車號YG-5207 號自小客車係傅聖傑所竊得之贓物（該輛
    自小客車係黃秀美所有，於民國99年11月27日凌晨2 時2 分
    許，在高雄市左營區○○○路117 號前遭傅聖傑竊取），竟
    與紀閔耀二人共同基於搬運贓物之犯意聯絡，於99年11月27
    日凌晨2 時10分許，在高雄市○○區○○路46巷27號前，由
    傅聖傑駕駛該輛竊得之自小客車，搭載吳汶桓與紀閔耀二人
    在高雄巿區兜風後，因傅聖傑欲至高雄市左營區○○○路11
    7 號前空地騎乘停放於該處之機車返家，傅聖傑乃於同日凌
    晨2 時25分許，將車號YG-5207 號自小客車駛至高雄市左營
    區○○○路103 號前下車後，由紀閔耀駕駛該輛自小客車搭
    載吳汶桓，駛往高雄市左營區○○○路海功路42巷口旁之聖
    心幼稚園而共同搬運之，嗣於同日凌晨2 時48分許，再將該
    自用小客車交還傅聖傑，傅聖傑乃將該輛自小客車藏放於高
    雄市○○區○○路左營高中對面之空地。(二)吳汶桓明知車號
    碼9879-QS 號自小客車係傅聖傑行竊取得之贓物（該輛自小
    客車係蘇一明美所有，於99年11月28日凌晨3 時18分許，在
    高雄市○○區○○路與民利街交岔路口附近遭傅聖傑竊取）
    ，竟與紀閔耀二人共同基於收受贓物之犯意聯絡，於99年11
    月28日凌晨4 時許，在高雄市○○區○○路46巷27號前，由
    傅聖傑駕駛該輛竊得之車號9879-QS 號自用小客車搭載其二
    人兜風後，於同日凌晨某時許，在高雄市鼓山區○○○路97
    號明誠高級中學對面，自傅聖傑處收受該輛自小客車而與紀
    閔耀共同持有之，並推由紀閔耀駕駛該輛贓車至位於高雄市
    左營區○○○路2 號之屏山國小對面巷內某處藏放，再於99
    年11月28日中午12時許，由紀閔耀駕駛該車搭載吳汶桓，前
    往位於高雄巿左營區「四海一家」餐廳旁之棒球場觀看友人
    打棒球，嗣於同日晚上10時許，在明誠高級中學對面將該車
    返還予傅聖傑，傅聖傑乃將該車藏放於高雄市○○區○○路
    與美明路口旁空地。嗣經黃秀美、蘇一明報警處理，經員警
    調閱路口監視器畫面後，始循線查悉上情。
二、案經黃秀美、蘇一明訴由高雄市政府警察局左營分局移送臺
    灣高雄地方法院檢察署檢察官偵查起訴。
    理  由
一、證據能力部分：
    按被告以外之人於審判外之陳述，雖不符刑事訴訟法第159
    條之1 至之4 之規定，然經當事人於審判程序同意作為證據
    ，法院審酌該言詞陳述或書面陳述作成時之情況，認為適當
    者，亦得為證據，同法第159 條之5 第1 項定有明文。本判
    決下列所引用之證據，屬被告以外之人在審判外陳述之傳聞
    證據部分，除依刑事訴訟法第159 條之1 至第159 條之4 規
    定得為證據者外，其餘業經被告及檢察官於本院審理中，就
    卷內各項證據（含傳聞證據、非傳聞證據及符合法定傳聞法
    則例外之證據），均明示同意有證據能力（見本院卷第33-3
    4 頁），基於尊重當事人對於傳聞證據之處分權及證據資料
    愈豐富愈有助於真實發現之理念，本院審酌該等證據作成時
    情況，並無違法取證之瑕疵，且無顯不可信之情形，以之作
    為證據應屬適當，自均有證據能力，而得採為認定被告犯罪
    事實之證據。
二、上開事實，業據被告吳汶桓於本院審理中坦承不諱（見本院
    卷第31、47-51 頁），並經證人即被害人黃秀美、蘇一明分
    別於警詢證述綦詳（見偵卷第22-25 、30-31 頁），並有監
    視錄影器翻拍畫面、贓物認領保管單、高雄巿政府警察局車
    輛尋獲電腦輸單存卷可參（見偵卷第56-90 、40-41 、54-5
    5 頁），足認被告前揭任意性之自白核與事實相符，堪信為
    真實。綜上所述，本件事證已臻明確，被告前開搬運及收受
    贓物之犯行，均堪認定，應依法論科。
三、按收受贓物罪為贓物罪之概括規定，凡與贓物罪有關，不合
    於搬運、寄藏、故買、牙保贓物，而其物因他人財產犯罪已
    成立贓物之後，有所收受而取得持有者均屬之，旨在處罰追
    贓之困難，並不以無償移轉所有權為必要（最高法院82年度
    台非字第188 號判決要旨參照）。查被告於99年11月28日凌
    晨4 時許，在高雄市○○區○○路46巷27號前，搭乘同案被
    告傅聖傑駕駛之車號9879-QS 號自用小客車兜風後，於同日
    某時許，在明誠高級中學對面，與同案被告紀閔耀自傅聖傑
    處收受該車而共同持有之，後推由紀閔耀駕駛該車藏放，並
    於99年11月28日中午12時許，由紀閔耀駕駛該車搭載被告至
    棒球場觀看棒球，嗣於同日晚間10時許將該車交還傅聖傑，
    雖被告及紀閔耀未取得該輛自小客車所有權，然已因傅聖傑
    之交付行為而共同取得對該車之持有，嗣並基此共同持有關
    係，共同使用該車直至交還傅聖傑止，被告及紀閔耀二人上
    開所為，均屬收受贓物無訛。核被告如事實欄一、(一)所為係
    犯刑法第349 條第2 項之搬運贓物罪，事實欄一、(二)所為係
    犯刑法第349 條第1 項之收受贓物罪。起訴書雖記載「被告
    及紀閔耀於99年11月27日凌晨2 時10分許，在高雄市○○區
    ○○路46巷搭乘傅聖傑駕駛之車號YG-5207 號自小客車在高
    雄巿區兜風後，於同日凌晨2 時25分許，改由紀閔耀駕駛該
    輛自小客車，搭載被告前往高雄市左營區○○○路海功路42
    巷口旁之聖心幼稚園而搬運之，嗣於該址將該車交予傅聖傑
    之犯行，係犯刑法第349 條第1 項之收受贓物罪嫌」；惟此
    部分業經原審公訴檢察官於審理時，已更正並陳述此部分起
    訴事實該當於同條第2 項之搬運贓物罪等情，此有檢察官補
    充理由書在卷可憑（見原審卷第69頁），自無庸再諭知變更
    起訴法條。被告與同案被告紀閔耀就上開搬運、收受贓物之
    犯行，具有犯意聯絡及行為分擔，應論以共同正犯。又被告
    所犯搬運、收受贓物二罪，犯意各別，行為互殊，應分論併
    罰。又本案係被害人發現車輛失竊後報警處理，經警調閱監
    視器，發現被告涉案，乃通知被告等相關嫌疑人到案接受調
    查等情，業據被告於警詢供述明確，並有前揭被害人於警詢
    證述綦詳，復有監視錄影器翻拍畫面及高雄巿政府警察局車
    輛尋獲電腦輸單等證據資料可參，足見員警於依據被害人陳
    述、監視器畫面等相關資料，已合理懷疑被告涉案，始通知
    被告到案接受調查，核與自首要件不符，一併敘明。
四、原審據以論處被告吳汶桓罪刑，固非無見；惟按「受2 年以
    下有期徒刑、拘役或罰金之宣告，而有下列情形之一，認以
    暫不執行為適當者，得宣告2 年以上5 年以下之緩刑，其期
    間自裁判確定之日起算：(一)、未曾因故意犯罪受有期徒刑以
    上刑之宣告者。」刑法第74條第1 項第1 款定有明文；基此
    ，凡在判決前已經受有期徒刑以上刑之宣告確定者，即不合
    於緩刑條件，至於前之宣告刑已否執行，以及被告犯罪時間
    之或前或後，在所不問，因而前已受有期徒刑之宣告，即不
    得於後案宣告緩刑（最高法院54年台非字第148 號判例意旨
    參照）。查被告於原審100 年3 月24日宣判之前，於99年間
    因違反毒品危害防制條例案件，經原審法於99年10月26日以
    99年度簡字第644 號判處有期徒刑2 月確定，於同年12月28
    日易科罰金執行完畢（未構成累犯）等情，業據被告供承在
    卷（見本院卷第31、50頁），並有臺灣高等法院被告前案紀
    錄表附卷可稽（見本院卷第17頁背面），揆諸前揭規定及判
    例意旨，本案自不得依刑法第74條第1 項第1 款之規定宣告
    緩刑，原判決諭知被告緩刑，自有未合。檢察官上訴意旨指
    摘原判決諭知被告緩刑為不當，為有理由，自應由本院將原
    判決關於被告吳文汶桓部分撤銷改判。本院審酌正值輕壯，
    本應戮力工作，尋求正當途徑賺取財物，詎被告明知上開車
    號YG-5207 、9879-QS 號自小客車均屬同案被告傅聖傑所竊
    得之贓物，卻仍為前述搬運及收受之行為，影響社會治安，
    所為均無可取，並參酌其坦承犯行之犯後態度，且前揭自小
    客車業經被害人黃秀美、蘇一明領回，此有贓物認領保管單
    在卷可佐，且搬運、收受之贓車計2 輛，搬運、收受時間非
    長暨其犯罪動機僅係將車輛供其等一時玩樂之用，並未銷贓
    等一切情狀，爰就被告所犯搬運、收受贓物等二罪，各量處
    有期徒刑2 月，並諭知如易科罰金，均以新臺幣1,000 元折
    算1 日，並定其應執行刑及諭知前揭易科罰金之折算標準。
五、至同案被告傅聖傑被訴竊盜等罪部分，經原審判處應執行有
    期徒刑11月，緩刑3 年，並應接受法治教育課程3 場及向檢
    察官指定之公益團體、地方自治團體或社區提供150 小時義
    務勞務確定；另同案被告紀閔耀被訴贓物等罪部分，經原審
    判處應執行有期徒刑3 月，緩刑2 年，並應接受法治教育課
    程2 場及向檢察官指定之公益團體、地方自治團體或社區提
    供100 小時義務勞確定，均不另論列，一併敘明。
據上論結，應依刑事訴訟法第369 條第1 項前段、第364 條、第
299 條第1 項前段，刑法第28條、第349 條第1 項、第2 項、第
41條第1 項前段、第51條第5 款，刑法施行法第1 條之1 ，判決
如主文。
本案經檢察官張益昌到庭執行職務。
中    華    民    國   100    年    7     月    5     日
                  刑事第四庭  審判長法  官   蕭權閔
                                    法  官   吳進寶
                                    法  官   唐照明
以上正本證明與原本無異。
不得上訴。
中    華    民    國   100    年    7     月    5     日
                                    書記官   黃琳群
附錄本件判決論罪科刑法條：
中華民國刑法第349條
收受贓物者，處 3 年以下有期徒刑、拘役或 5 百元以下罰金。
搬運、寄藏、故買贓物或為牙保者，處 5 年以下有期徒刑、拘
役或科或併科 1 千元以下罰金。
因贓物變得之財物，以贓物論。